【裁判字號】    97,抗,1136
【裁判日期】    971031
【裁判案由】    聲請減刑
【裁判全文】
臺灣高等法院刑事裁定                  97年度抗字第1136號
抗  告  人
即 受 刑 人  甲○○
                    （現於台灣宜蘭監獄執行）
上列抗告人因聲請減刑案件，不服台灣宜蘭地方法院九十七年度
聲減字第一○五號中華民國九十七年十月三日第一審裁定，提起
抗告，本院裁定如下：
    主  文
抗告駁回。
    理  由
一、原裁定略以：「抗告人即受刑人甲○○前因施用第一級毒品
    罪，經原審法院以九十四年度訴字第一一一號判決判處有期
    徒刑一年確定，執行指揮書自九十五年二月十七日起至九十
    六年一月三十一日執行完畢。嗣其復因犯施用第一級毒品罪
    及強盜罪等案件，經原審法院以九十四年度訴字第三五九號
    及九十五年度訴字第四十四號判決，各判處有期徒刑七年四
    月及一年六月確定，再經原審法法院以九十六年度聲減字第
    二五八號裁定減刑並定應執行刑為有期徒刑八年確定，執行
    指揮書自九十六年二月一日至一百零三年十二月二十日執行
    完畢。執此佐以卷附本院被告前案紀錄表，即見受刑人前經
    原審法院判處有期徒刑一年之施用第一級毒品罪，業於九十
    六年一月三十一日執行完畢無誤，已無從與接續執行之其他
    案件合併定應執行刑，本件聲請於法尚有未合，應予駁回」
    等語。
二、抗告意旨略以：「…按刑法規定，本件既與強盜罪及毒品危
    害防制條例二罪定執行刑有期徒刑八年接續執行，自須依刑
    法第七十九條之一第一項規定，合併計算同法第七十七條所
    定最低應執行之期間，從而已執行期間自應包括本件毒品危
    害防制條例罪，與強盜罪、毒品危害防制條例罪定應執行有
    期徒刑八年，兩部分之徒刑在內，而日後獲准假釋，其已執
    行期間及假釋範圍，亦應包括本件毒品危害防制條例罪，與
    強盜罪、毒品危害防制條例罪定應執行有期徒刑八年，兩部
    分在內，最高法院亦持同一見解，而認假釋期間內，雖逾接
    續執行中之一罪五年內再犯他罪，不應論以累犯，乃裁定竟
    認接續執行，不應依刑法第七十九條之一第一項合併計算同
    法第七十七條所定最低應執行期間，而應分別執行，分別計
    算其執行完畢日，其法律見解自與最高法院之法律見解相悖
    ，更悖刑法第七十九條之一第一項之規定…」等語。
三、經查：
  (一)按中華民國九十六年罪犯減刑條例第八條第一項規定：「依
    本條例應減刑之罪，已經判決確定尚未執行或執行未完畢者
    ，由檢察官或應減刑之人犯聲請最後審理事實之法院裁定之
    。」即聲請減刑之罪應限於尚未執行或執行未完畢者，始得
    聲請減刑。除裁判確定前所犯數罪符合數罪併罰之要件，僅
    因檢察官未及聲請法院定應執行刑而接續執行之情形，法院
    對於其減刑並定應執行刑之聲請應予准許外，凡不合數罪併
    罰之要件而併合執行（接續執行）之案件，已執行完畢部分
    ，其減刑之聲請即不應准許（本院九十六年七月十一日第三
    次刑事庭庭長會議中華民國九十六年減刑條例法律問題(三)決
    議參照）。又裁判確定前犯數罪者，併合處罰之；數罪併罰
    ，有二裁判以上者，依刑法第五十一條之規定，定其應執行
    之刑，刑法第五十條、第五十三條分別定有明文。是數罪併
    罰，有二裁判以上者，固得定其應執行之刑，惟以裁判確定
    前所犯為前提，若於一罪之裁判確定後又犯他罪者，僅能併
    予執行，不能依刑法第五十一條定其應執行之刑（最高法院
    十八年上字第一三六○號判例、九十六年度台非字第七十五
    號裁定意旨參照）。再者，被告所犯之數罪，如不符合刑法
    第五十一條定應執行刑之規定，而由檢察官分別簽發指揮書
    接續執行者，該數罪是否執行完畢，係以各罪是否執行完畢
    為準，並非以該數罪合計之刑全部執行完畢為斷。此與應併
    合處罰之數罪，經法院分別判處有期徒刑確定，其中一罪先
    執行有期徒刑期滿後，法院又依檢察官之聲請，以裁定定數
    罪之應執行刑確定，其在未裁定前已先執行期滿之罪，因嗣
    後合併他罪定應執行刑之結果，檢察官所換發之執行指揮書
    係執行應執行刑，故僅應將其刑期自應執行刑中扣除，不能
    認為該罪已執行完畢之情形，究有不同（最高法院八十七年
    度台非字第三七一號裁定意旨參照）。
  (二)受刑人前因施用第一級毒品，於九十四年六月十日，經台灣
    宜蘭地方法院以九十四年度訴字第一一一號判決判處有期徒
    刑一年，九十四年七月二十七日經受刑人撤回上訴確定，於
    九十五年二月十七日入監執行，九十六年一月三十一日執行
    完畢；嗣於九十四年六月十六日起至九十五年一月六日止，
    因施用第一級毒品，經台灣宜蘭地方法院於九十五年三月八
    日以九十四年度訴字第三五九號判決判處有期徒刑一年六月
    ，九十五年三月二十三日確定；於九十五年一月六日，因犯
    加重強盜罪，經台灣宜蘭地方法院於九十五年七月十二日以
    九十五年度訴字第四十四號判處有期徒刑七年四月，九十六
    年五月八日經受刑人撤回上訴確定，前揭施用第一級毒品部
    分經減刑，並與未減刑之加重強盜罪所處之刑，裁定應執行
    有期徒刑八年確定，並於九十六年二月一日接續執行，縮刑
    期滿日期為一百零三年十二月十六日，此有本院被告前案紀
    錄表可稽；而受刑人嗣經裁定減刑及定應執行有期徒刑八年
    確定之施用第一級毒品罪及加重強盜罪，犯罪行為時間分別
    為九十四年六月十六日至九十五年一月六日止、九十五年一
    月六日，均係受刑人所聲請減刑之罪確定之後所為，無從與
    受刑人聲請減刑之罪定應執行刑，亦有台灣宜蘭地方法院九
    十四年度訴字第三五九號、九十五年度訴字第四十四號判決
    可稽，由於受刑人本件所聲請減刑之罪，既於九十六年七月
    十六日中華民國九十六年罪犯減刑條例生效施行前，即已執
    行完畢，且無從與接續執行之其他案件合併定應執行刑，揆
    諸前揭法律規定及說明，受刑人之聲請自與法不合，因此原
    審裁定駁回受刑人減刑之聲請，經核並無不合。受刑人抗告
    意旨所提出之刑法第七十九條之一規定，為二以上徒刑合併
    執行時假釋期間如何計算之相關規定，與本件受刑人所犯有
    無執行完畢、得否適用減刑之規定乙節無涉，不得比附援引
    ，本件抗告並無理由，應予駁回。
四、據上論斷，應依刑事訴訟法第四百十二條，裁定如主文。
中    華    民    國    97    年    10    月    31    日
                  刑事第十三庭審判長法  官  曾德水
                                    法  官  趙文卿
                                    法  官  林婷立
以上正本證明與原本無異。
不得再抗告。
                                    書記官  王增華
中    華    民    國    97    年    11    月    3     日


司法院資訊處製作；財團法人民間司法改革基金會備份。
